臺灣高雄地方法院民事裁定　　　　　　　94年度再易字第19號
再審原告　　甲○○
再審被告　　丙○○
　　　　　　乙○○
　　　　　　丁○○
當事人間請求拆屋還地事件，再審原告對於民國93年5月27日本
院92年度簡上字第388 號確定判決提起再審之訴，對於93年11月
30日本院93年度再易字第22號確定裁定聲請再審，本院裁定如下
：
  主  文
再審之聲請及再審之訴均駁回。
再審程序費用及再審訴訟費用均由再審原告負擔。
    事實及理由
一、本件再審意旨係以：再審原告於民國69年間，在其所有坐落
    高雄市○○區○○段第1328地號土地（重測前地號大林蒲段
    666 之13地號，下稱系爭土地），依舊地籍圖所定界址於其
    上興建門牌號碼高雄市○○區○○街46號之房屋（下稱再審
    原告房屋），基地面積為76平方公尺，詎地政機關於71年11
    月6 日以同一重測原因登記時，竟記載系爭土地面積為74平
    方公尺，致令再審原告重測後面積無端減少2 平方公尺，顯
    然係重測或登記時發生錯誤，造成系爭土地經界左移，致現
    供防火巷使用之系爭土地分遭再審被告占有。再審原告今取
    得高雄市小港區系爭土地之地籍調查表，可知系爭土地為再
    審原告所有，地政機關所稱界址為再審原告之牆云云，顯與
    事實不符，爰聲請再審及提起再審之訴，並請求廢棄原確定
    判決等語。
二、按再審之訴，應於30日之不變期間內提起，此期間自判決確
    定時起算，判決於送達前確定者，自送達時起算；其再審之
    理由發生或知悉在後者，均自知悉時起算；而再審之訴不合
    法者，法院應以裁定駁回之，民事訴訟法第500 條第1 項、
    第2 項前段、第502 條第1 項分別定有明文。次按裁定已經
    確定，而有民事訴訟法第496 條第1 項或第497 條之情形者
    ，得準用再審程序之規定聲請再審，此亦為同法第507 條所
    明定。又提起再審之訴之原告，如主張其知悉再審理由在後
    ，應就此知悉在後之事實，負舉證責任；提起再審之訴，應
    表明再審理由，及關於再審理由並遵守不變期間之證據，其
    未表明者無庸命其補正（最高法院89年度台簡抗字第19號裁
    定及60年台抗字第538 號判例意旨參照）。因之，提起再審
    之訴或聲請再審應於30日之不變期間內提起，此期間自判決
    或裁定確定或送達時起算，且再審聲請人應具體表明再審理
    由，及關於遵守不變期間或知悉在後之證據，否則聲請再審
    即難謂合法，法院可無庸命其補正，而逕以裁定駁回之。
三、經查：
（一）本件再審原告以再審被告無權占有其所有之土地為由，向
      本院起訴求為判決再審被告應將地上物拆除，並返還土地
      。經本院於92年8 月26日，以92年度雄簡字第422 號判決
      駁回再審原告之訴，再審原告不服提起上訴，經本院於93
      年5 月27日，以92年度簡上字第388 號判決駁回上訴確定
      ，再審原告復於93年7 月8 日，對上開確定判決提起再審
      之訴，經本院於93年11月30日，以93年度再易字第22 號
      裁定駁回後，再審原告復於93年12月27日，對上開確定裁
      定聲請再審，經本院於94年3 月8 日，以94年度再易字第
      3 號裁定駁回等情，已據本院依職權調閱上開案件卷宗審
      閱無訛，堪可認定。
（二）上開本院92年度簡上字第388 號判決係於93年5 月27日確
      定，於同年6 月9 日送達於再審原告，93年度再易字第22
      號裁定係於93年11月30日確定，於同年12月8 日送達於再
      審原告等情，業據本院審閱上開案卷無訛，本件再審原告
      於94年5 月2 日提起本件再審之訴及聲請再審，顯已逾前
      開30日之不變期間，而再審原告於民事再審狀中，僅陳明
      再審之理由，亦未說明或提出任何證據證明其再審理由係
      發生或知悉在後，自亦無民事訴訟法第500 條第2 項前段
      再審理由發生或知悉在後之適用；況再審原告主張未經斟
      酌之高雄市小港區系爭土地之地籍調查表，於原審即本院
      92 年 度雄簡字第422 號審理時，即經原審法官向高雄市
      政府地政處前鎮地政事務所函調過院（附於本院92年度雄
      簡字第422 號卷宗第76頁），再審原告主張其事後始發現
      云云，自無可採。
四、綜上所述，再審原告提起本件再審之訴及聲請再審，既已逾
    30日之不變期間，且對於再審事由係知悉在後乙節，亦未能
    提出證據加以證明，故其提起本件再審之訴及聲請再審，顯
    非合法，應予駁回。
五、依民事訴訟法第507 條、第502 條第1 項、第95條、第78條
    ，裁定如主文。
中　　華　　民　　國　　94　　年　　6 　　月　　27　　日
                     民事第二庭 審判長 法  官  楊富強
                                       法  官  蘇雅慧
                                       法  官　邱泰錄
上為正本係照原本作成。
本裁定不得抗告。
中　　華　　民　　國　　94　　年　　6 　　月　　27　　日
                                       書記官  鄭翠蘭
